



Luca Spinazzola

Data di nascita: 12/11/1998 **\Lange Numero di telefono:** (+39) 3273448505

Indirizzo e-mail: lucmarc1998@libero.it

in LinkedIn: https://www.linkedin.com/in/luca-spinazzola-a20634236/

• Abitazione: Via san francesco d'assisi,56, 76121 Barletta (Italia)

PRESENTAZIONE

Sono Luca Spinazzola, un ragazzo motivato e preciso che ha voglia sempre di crescere in ambito sia lavorativo che in ambito personale. Diplomato in Perito Informatico all'ITIS Fermi Barletta. Ho la passione per i computer e negli anni ho imparato ad assemblare un pc autonomamente e a configurarlo in maniera perfetta. Durante la mia ultima esperienza, ho sviluppato la passione nel settore delle vendite e vorrei ottimizzare le tecniche di vendita e di cura dei rapporti con i clienti.

ESPERIENZA LAVORATIVA

Addetto alle vendite

Coop alleanza 3.0 [30/10/2024 – Attuale]

Città: Barletta | Paese: Italia

- -Assistenza al cliente nel punto vendita;
- -Gestione degli ordini e dei cambi merce;
- -Allestimento delle vetrine e degli scaffali;
- -Gestione delle scorte e del magazzino;
- -Preparazione dei nuovi articoli in promozione
- -Curare il rifornimento del negozio

Addetto alle vendite

Acqua e sapone [19/07/2024 - 19/10/2024]

Città: Barletta | Paese: Italia

- -Assistenza al cliente nel punto vendita;
- -Gestione degli ordini e dei cambi merce;
- -Allestimento delle vetrine e degli scaffali;
- -Gestione delle scorte e del magazzino;
- -Collaborazione con il team per la gestione ottimale del Punto Vendita
- -Preparazione dei nuovi articoli in promozione
- -Curare il rifornimento del negozio

Magazziniere

Chogan group S.P.A [28/11/2017 – 30/01/2024]

Città: Barletta | Paese: Italia

- -Predisposizione delle merci in uscita e carico delle stesse sui mezzi di trasporto.
- -Carico e scarico manuale o tramite muletti e transpallet, stoccaggio dei colli e preparazione delle spedizioni.
- -Gestione del riordino degli scaffali seguendo criteri stabiliti.
- -Rispetto delle normative di sicurezza e utilizzo dei DPI.
- -Utilizzo transpallet elettrico.
- -Imballaggio degli articoli ed etichettatura dei pacchi.
- -Collocamento delle merci nelle aree di ricezione, deposito e spedizione con l'ausilio di muletti e transpallet.
- -Verifica delle scorte e monitoraggio delle giacenze in modo da garantire un approvvigionamento tempestivo ed evitare rallentamenti.

- -Preparazione Ordini e Confezionamento
- -Preparazione ordini di Gioielli(Pulizia e riparazione)

ISTRUZIONE E FORMAZIONE

Perito Informatico

Istituto Tecnico Statale Enrico Fermi - Barletta (Italia) [12/09/2013 - 29/06/2017]

Indirizzo: Via Madonna della Croce, 265, 76121 Barletta (Italia) | Sito web: https://www.cassandroferminervi.edu.it/

COMPETENZE LINGUISTICHE

Lingua madre: italiano

Altre lingue:

Inglese

ASCOLTO A1 LETTURA A1 SCRITTURA A1

PRODUZIONE ORALE A1 INTERAZIONE ORALE A1

Livelli: A1 e A2: Livello elementare B1 e B2: Livello intermedio C1 e C2: Livello avanzato

COMPETENZE DIGITALI

Padronanza del Pacchetto Office (Word Excel PowerPoint ecc) / Microsoft Office / Posta elettronica / C/C++ / Database / Mysql,Php / HTML / Javascript / Supporto Tecnico Informatico / conoscenza dei componenti del pc e assemblaggio / assemblaggio, pulizia e manutenzione Computer sia fissi che portatili / Tecnico PC Hardware / Software / Riparazione a livello software e problem solving "pc"

Autorizzo il trattamento dei miei dati personali presenti nel CV ai sensi dell'art. 13 d. lgs. 30 giugno 2003 n. 196 - "Codice in materia di protezione dei dati personali" e dell'art. 13 GDPR 679/16 - "Regolamento europeo sulla protezione dei dati personali".